【裁判字號】    90,訴,287
【裁判日期】    900816
【裁判案由】    違反毒品危害防制條例
【裁判全文】
臺灣基隆地方法院刑事判決                            九十年度訴字第二八七號
    公  訴  人  臺灣基隆地方法院檢察署檢察官
    被      告  甲○○
右列被告因違反毒品危害防制條例案件，經檢察官提起公訴（九十年度毒偵字第六四
四號、第六四五號）及移送併辦（九十年度毒偵字第一０四七號），本院判決如左：
    主  文
甲○○連續施用第一級毒品，累犯，處有期徒刑拾月；又連續施用第二級毒品，累犯
，處有期徒刑柒月，扣案之毒品安非他命（毛重壹公克）沒收銷燬之。應執行有期徒
刑壹年參月，扣案之毒品安非他命（毛重壹公克）沒收銷燬之。
    事  實
一、甲○○前於民國（下同）八十六年間，因違反藥事法等案件，經台灣高等法院判
    處有期徒刑一年六月確定，於八十八年八月十九日執行完畢。又因施用毒品案件
    ，經本院先後二次裁定送觀察、勒戒後，認無繼續施用毒品之傾向，由本院及台
    灣基隆地方法院檢察署檢察官於八十七年八月二十四日、八十九年一月二十四日
    ，以八十七年度易字第三五六號為免刑判決確定，八十九年度毒偵字第一一七號
    為不起訴處分確定。詎甲○○猶不知悔改，復基於施用第一級毒品海洛因之概括
    犯意，於九十年三月七日十九時四十分許為警採尿送驗前四十八小時內某時，及
    同年六月二十一日十八時二十分許為警採尿送驗前四十八小時內某時，在不詳地
    點，以將毒品海洛因摻入香菸內點燃後再予施用之方式，連續施用第一級毒品海
    洛因二次；另基於施用第二級毒品安非他命之概括犯意，自九十年三月七日起至
    同年六月二十日止，在基隆市中山區○○○路二四一巷十號住處，以將毒品安非
    他命放入玻璃管內加熱產生煙霧後再予施用之方式，連續施用第二級毒品安非他
    命多次，約七、八天施用一次。嗣分別於（一）九十年三月七日十七時十分許，
    在基隆市○○路四十三巷二十三號，為警持檢察官核發之搜索票查獲；（二）九
    十年六月二十一日十六時十五分許，在基隆市○○路五七四號前，為警查獲，並
    扣得第二級毒品安非他命（毛重一公克）。
二、案經基隆市警察局第一分局報請台灣基隆地方法院檢察署檢察官偵查起訴及移送
    併案審理。
    理  由
一、訊據被告甲○○固坦承於右揭時地施用第二級毒品安非他命等情不諱，惟矢口否
    認有何施用第一級毒品海洛因之犯行，經查被告於九十年三月七日十九時四十分
    許及九十年六月二十一日十八時二十分許為警採集之尿液檢體，經送基隆市衛生
    局、台灣檢驗科技股份有限公司初步檢驗（酵素免疫分析法）及確認檢驗（氣相
    層析／質譜儀法）結果均呈海洛因之嗎啡陽性反應（由於海洛因在人體內會代謝
    成嗎啡，因此涉嫌海洛因之施用者，係檢驗其尿液中之嗎啡反應）及安非他命類
    陽性反應，有基隆市衛生局基衛六字第０二八七九號、第０七六五五號檢驗成績
    書、台灣檢驗科技股份有限公司九十年三月十九日編號ＣＺ000000000
    00號濫用藥物尿液檢驗報告各一紙在卷可佐；另本院依職權將上開採集之尿液
    檢體送法務部調查局複驗，經該局再次採取篩檢（螢光偏極免疫分析法）及確認
    （氣相層析質譜儀分析法）二種鑑驗方法，檢驗結果亦呈海洛因之嗎啡陽性反應
    及甲基安非他命陽性反應，復有該局九十年五月三十一日（九０）陸（一）字第
    九００三二六五四號、00000000號檢驗通知書各一紙在卷可稽，而在目
    前毒品檢驗學常規上，對於受檢者之尿液施以氣相層析、質譜分析等較具公信力
    之儀器為交叉確認，出現偽陽性反應之機率極低，亦為目前我國法院審理案件時
    所採認，足堪認定被告確有於採尿前施用第一級毒品海洛因及第二級毒品安非他
    命之行為無訛，被告空言否認施用第一級毒品海洛因云云，尚無足採。再者第一
    級毒品海洛因之檢出與其施用方式、施用量、個人代謝情況、採尿時間與檢測儀
    器之精密度等諸多因素有關，惟第一級毒品海洛因經施用進入體內代謝後排出體
    外所需時間，約有百分之八十代謝物於施用後二十四小時內經由尿液排出體外（
    尚有百分之二十代謝物於二十四小時後始排出體外），此有法務部調查局九十年
    四月十二日陸(一)字第九○一三三三三五號函可佐，足徵被告確係於九十年三月
    七日十九時四十分許採尿前二日內之某時及九十年六月二十一日十八時二十分許
    採尿前二日內某時，施用第一級毒品海洛因。末查被告前因施用第二級毒品案件
    ，業經本院二次裁定令入勒戒處所觀察、勒戒後，均因認無繼續施用毒品之傾向
    ，而分別由本院於八十七年八月二十四日，以八十七年度易字第三五六號為免刑
    判決確定、台灣基隆地方法院檢察署檢察官於八十九年一月二十四日，以八十九
    年度毒偵字第一一七號不起訴處分確定，有台灣基隆地方法院檢察署刑案資料查
    註紀錄表、本院被告全國前案紀錄表在卷可按，被告其經二次觀察勒戒不起訴處
    分後，再度違犯，屬三犯施用毒品罪，其右揭犯罪之事證已至為明確，其犯行足
    堪認定，應予依法論科。
二、核被告甲○○所為，係犯毒品危害防制條例第十條第一項之施用第一級毒品罪及
    第十條第二項之施用第二級毒品罪。其持有安非他命之低度行為，為施用之高度
    行為所吸收，不另論罪。其先後施用第一、二級毒品犯行，各自時間緊接，所犯
    均為構成要件相同之罪名，顯係皆基於概括犯意為之，均為連續犯，並各自依法
    加重其刑。被告所犯上開二罪，犯意各別，行為互殊，應予分論併罰。查被告前
    於八十六年間，因違反藥事法等案件，經台灣高等法院判處有期徒刑一年六月確
    定，於八十八年八月十九日執行完畢，此有台灣基隆地方法院檢察署刑案紀錄查
    註紀錄表及本院被告全國前案紀錄表在卷可按，其於有期徒刑執行完畢後，五年
    內再犯有期徒刑以上之本罪，為累犯，應依法遞加重其刑。又被告於九十年六月
    二十一日十八時四十分許為警採尿送驗前四十八小時內某時，施用毒品海洛因之
    犯行，及自九十年三月八日起至九十年六月二十日（或前二、三日）止之施用第
    二級毒品犯行，雖均未據起訴，惟此部分因與已起訴且經認定有罪部分，有裁判
    上一罪之連續犯關係，依審判不可分原則，本院自應併予審理，附此敘明。爰審
    酌被告犯罪之動機、吸食頻率、曾有施用毒品前科仍不知悔改，一再犯下本案，
    惟犯罪後坦承犯行、態度良好，且所犯施用毒品行為係戕害自己身心健康，尚未
    危及他人等一切情狀，量處如主文所示之刑，並依法定其應執行之刑。扣案之安
    非他命（毛重一公克），係查獲之毒品，不問屬於犯人與否，爰依同條例第十八
    條第一項前段宣告沒收銷燬之。
據上論斷，應依刑事訴訟法第二百九十九條第一項前段，毒品危害防制條例第十條第
一項、第二項、第十八條第一項前段，刑法第十一條前段、第五十六條、第四十七條
、第五十一條第五款，判決如主文。
本案經檢察官黃士元到庭執行職務
中      華      民      國     九十     年    八      月      十六      日
                                    臺灣基隆地方法院刑事第二庭
                                          法  官    齊      潔
右正本證明與原本無異。
對於本件判決如有不服，應於收受送達後十日內，向本院提出上訴書狀，上訴於臺灣
高等法院，並按他造當事人之人數附具繕本。
                                          書記官    林  苑  珍
中      華      民      國     九十     年    八      月      二十      日
附錄論罪法條
毒品危害防制條例第十條第一項：
施用第一級毒品者，處六月以上五年以下有期徒刑。
毒品危害防制條例第十條第二項：
施用第二級毒品者，處三年以下有期徒刑。


司法院資訊處製作；財團法人民間司法改革基金會備份。
